臺灣新北地方法院板橋簡易庭小額民事判決
　　　　　　　　　　　　　　　　　 110年度板小字第2611號
原　　　告　富邦產物保險股份有限公司

法定代理人　羅建明　


訴訟代理人　石益帆　
　　　　　　鍾富丞　
被　　　告　黃英　　


上列當事人間請求侵權行為損害賠償事件，本院於民國110年9月
28日言詞辯論終結，判決如下：
    主      文
被告應給付原告新臺幣32,988元，及自民國110年7月3日起至清
償日止，按週年利率5%計算之利息。
原告其餘之訴駁回。
訴訟費用新臺幣1,000元，由被告負擔新臺幣510元，餘由原告負
擔。
本判決原告勝訴部分得假執行。
    事實及理由
一、本件被告經合法通知，無正當理由未於言詞辯論期日到場，
    核無民事訴訟法第386條所列各款情形，爰依原告之聲請，
    由其一造辯論而為判決。
二、原告主張：被告於民國108年5月25日下午5時13分許，騎乘
    車牌號碼000-0000號普通重型機車，行經新北市○○區○○
    路000號前時，因未保持安全距離，而撞擊由原告承保車體
    損失險，訴外人王威凱駕駛之車牌號碼0000-00號自用小客
    車（下稱系爭車輛），致系爭車輛受損。經訴外人桃苗汽車
    股份有限公司（下稱桃苗公司）修復後，原告依約賠付車體
    修復費用新臺幣（下同）64,362元（含工資29,502元、零件
    34,860元），並已理賠完畢。為此，爰依保險代位及侵權行
    為損害賠償之法律關係，請求被告賠償損害等語。並聲明：
    被告應給付原告64,362元，及自起訴狀繕本送達翌日起至清
    償日止，按週年利率5%計算之利息。
三、被告則以：原告所主張之車損，被告認應依據車輛年份與原
    告之肇事責任比例、是否與有過失等，分別計算折舊與分擔
    ，不能全部推由被告負責，且應以系爭車輛於本件事故所受
    損害而需維修者為限，況肇事受損之情形如何、是否應當為
    修繕等，亦不應由原告或其原廠汽車公司片面主張，應由合
    理客觀之單位機構提出鑑定意見，方為妥適，此外，即便依
    合理客觀受損情形為修繕，仍應以實際已經維修所需費用為
    依據，不得僅以評估為基礎資料之真正等語，資為抗辯。並
    聲明：原告之訴駁回。
四、法院之判斷：
 ㈠ 按因故意或過失，不法侵害他人之權利者，負損害賠償責任
    ；汽車、機車或其他非依軌道行駛之動力車輛，在使用中加
    損害於他人者，駕駛人應賠償因此所生之損害，民法第184
    條第1項前段、第191條之2前段分定明文。又按被保險人因
    保險人應負保險責任之損失發生，而對於第三人有損失賠償
    請求權者，保險人得於給付賠償金額後，代位行使被保險人
    對於第三人之請求權。但其請求之金額，以不逾賠償金額為
    限，保險法第53條第1項亦著有明文。原告主張被告於上開
    時、地駕駛前揭車輛，因未與前車保持安全距離，而與系爭
    車輛發生碰撞，致系爭車輛受損之事實，業據其提出汽機車
    險理賠申請書、系爭車輛行車執照、車損照片、新北市政府
    警察局道路交通事故當事人登記聯單、桃苗公司出具之估價
    單及統一發票為證，並據本院依職權向新北市政府警察局土
    城分局調閱本件道路交通事故現場照片及行車紀錄器檔案附
    卷可參，是依本院調查證據之結果，堪認原告前開主張為真
    正。又原告既已賠償系爭車輛之修復費用，則其本於侵權行
    為損害賠償請求權及保險代位之規定，請求被告賠償系爭車
    輛之損害，自屬有據。至被告雖抗辯系爭車輛駕駛人王威凱
    亦與有過失，然其既未具體指明王威凱之駕駛行為有何過失
    ，亦未提出任何證據為憑，其空言辯稱其無須負擔全部肇事
    責任，委不足採。
 ㈢ 按物被毀損時，被害人除得依民法第196條請求賠償外，並
    不排除民法第213條至第215條之適用。依民法第196條請求
    賠償物被毀損所減少之價額，得以修復費用為估定之標準，
    但以必要者為限（例如：修理材料以新品換舊品，應予折舊
    ）。被害人如能證明其物因毀損所減少之價額，超過必要之
    修復費用時，就其差額，仍得請求賠償【最高法院77年度第
    9次民事庭會議決議㈠可資參照】。查原告主張系爭車輛修
    復費用為64,362元（工資29,502元、零件34,860元），業據
    提出桃苗公司出具之車輛估價單及統一發票為證，被告對此
    雖質疑系爭車輛修復部位與本件事故間之因果關係，惟觀諸
    系爭車輛之車損照片及卷附現場照片，可見系爭車輛後保險
    桿有明顯碰撞凹陷痕跡，衡情系爭車輛遭被告騎乘機車從後
    方撞擊，系爭車輛之後保險桿、車距感知器、後地板、後車
    底板等部位因而受損，而有修復之必要，尚與常情無違，被
    告空言執前詞以辯，亦未具體指明系爭車輛維修項目有何不
    可取之處，難認可採。是以，系爭車輛受損之修復費用應為
    64,362元（零件費用34,860元、工資29,502元），惟該修復
    費用中零件部分既係以新品更換舊品，則應扣除折舊後計算
    其損害。復依行政院財政部發布之「固定資產耐用年數表」
    規定，汽車如非屬運輸業用客車、貨車，其耐用年數為5年
    ，並依同部訂定之「固定資產折舊率表」規定，耐用年數5
    年依定率遞減法之折舊率為千分之369，其最後1年之折舊額
    ，加歷年折舊累計額，其總和不得超過該資產成本原額10分
    之9。準此，系爭車輛係於98年11月出廠，有系爭車輛行車
    執照影本乙紙在卷足憑，至本件事故發生之108年5月25日，
    系爭車輛之實際使用年數已逾5年，故原告就零件部分得請
    求之金額應以3,486元為限（計算式：34,860元×1/10＝3,
    486元），加計毋須折舊之工資29,502元，共32,988元，即
    為原告得請求之修復費用。
四、綜上所述，原告基於保險代位及侵權行為損害賠償之法律關
    係，請求被告給付32,988元，及自起訴狀繕本送達翌日即11
    0年7月3日起至清償日止，按週年利率5%計算之利息，為有
    理由，應予准許。逾此範圍之請求，為無理由，應予駁回。
五、本件原告勝訴部分係適用小額訴訟程序所為被告敗訴之判決
    ，爰依職權宣告假執行，並確定本件訴訟費用額為原告已繳
    納之第一審裁判費1,000元，其中被告應負擔510元，餘由原
    告負擔。
中    華    民    國   110    年    10    月    12    日
                  臺灣新北地方法院板橋簡易庭
                            法  官  施函妤
以上為正本係照原本作成。
如不服本判決，應於送達後20日內，向本院提出上訴狀並表明上
訴理由，如於本判決宣示後送達前提起上訴者，應於判決送達後
20日內補提上訴理由書（須附繕本）。
中    華    民    國   110    年    10    月    12    日
                            書記官  吳昌穆
附錄：
一、民事訴訟法第436條之24第2項：
    對於小額程序之第一審裁判上訴或抗告，非以其違背法令為
    理由，不得為之。
二、民事訴訟法第436條之25：
    上訴狀內應記載上訴理由，表明下列各款事項：
    (一)原判決所違背之法令及其具體內容。
    (二)依訴訟資料可認為原判決有違背法令之具體事實。
三、民事訴訟法第471 條第1 項：（依同法第436 條之32第2 項
    規定於小額事件之上訴程序準用之）
    上訴狀內未表明上訴理由者，上訴人應於提起上訴後二十日
    內，提出理由書於原第二審法院；未提出者，毋庸命其補正
    ，由原第二審法院以裁定駁回之。